# 股权被稀释，成本法转为权益法，视同初始权益法调整的投资收益怎么列报

提问人：FJGWSXG121 时间：2019-07-26 10:23:54
陈版好，成本法转为权益法问题，视同初始权益法调整的投资收益怎么列报，在长期股权投资对联营企业的投资增减变动的填列中，这部分调整的投资收益金额填列在 “权益法下确认的投资收益” 吗？
另外在投资收益列报的填列，这部分金额是否应填列在 “权益法核算的长期股权投资收益”
以上问题谢谢答复

回答人：chenyiwei
丧失控制权但保留重大影响，在个别报表层面由成本法转为权益法，在个别报表层面是要求追溯调整的，即视同就所保留的剩余股权自原取得日起即已采用权益法核算。因此，如果是追溯调整影响的本期投资收益，则直接填入本期权益法投资收益中；影响前期的金额反映在追溯调整后的年初未分配利润中，不影响本期净利润和发生额。

提问人：FJGWSXG121 时间：2019-07-26 18:22:44
感谢陈版，还想继续问下，个别报表按陈版说的填列，合并报表追溯调整影响的本期投资收益，是不是也是直接填入本期权益法投资收益中？

回答人：chenyiwei
合并报表层面不存在追溯问题。是从丧失控制权之日开始进行权益法核算。
权益法投资收益仅包含丧失控制权之后确认的部分，丧失控制权之前没有权益法收益。